# 公司通过拍卖取得土地，在过户过程中代付的税费是否计入土地原值？

提问人：numberxu123 时间：2022-11-11 15:19:58
请教：甲公司破产，A公司通过法院拍卖取得甲公司的土地，但是在过户过程中，甲公司由于破产无力支付历史上欠缴税务局的企业所得税、增值税、附加税，以及本次拍卖土地的土地增值税，A公司为办理过户只能代甲公司支付相关税费（无法请求甲公司偿还），税务缴款凭证抬头为甲公司。请问A公司代为支付的相关税费是否计入土地原值？还是计入营业外支出？
根据《企业会计准则第 4 号——固定资产》（财政部财会[2006]3号）第八条 外购固定资产的成本，包括购买价款、相关税费、使固定资产达到预定可使用状态前所发生的可归属于该项资产的运输费、装卸费、安装费和专业人员服务费等。
基于此，我有两种理解：
（ 1 ）A公司代缴上述税款实质上系A公司为取得土地所有权而进行的让利，上述代缴的税费构成了A公司取得土地的成本，应当计入土地原值，在土地剩余摊销年限内摊销，摊销额由于未取得合法的凭证应当进行纳税调增。
（ 2 ）上述代缴的税款系非正常的买卖行为产生的，不属于A公司应承担的税费，应当计入营业外支出并做纳税调增。
请问陈老师上述哪种理解更准确一些？

回答人：chenyiwei
如果从当时的实际情况看，如果A公司不代缴这些税费就无法完成土地过户从而获取完整的土地使用权，即这些代缴税费的支出与获得土地使用权直接关联，是后者的必要支出，则观点（ 1 ）
可以接受。
另外，由于将代缴的税费计入土地使用权成本导致资产账面价值增加，故应关注其减值问题。